臺灣臺東地方法院刑事判決                              九十年度訴緝字第一號
    公  訴  人  臺灣臺東地方法院檢察署檢察官
    被      告  丁○○
右列被告因偽造文書案件，經檢察官提起公訴 (八十八年度偵字第一五一九號)，本
院判決如左：
    主  文
丁○○共同連續行使偽造私文書，足以生損害於他人，累犯，處有期徒刑拾月。
    事  實
一、丁○○前因違反麻醉藥品管理條例案件，經臺灣彰化地方法院判處有期徒刑三年
    十月確定，於民國八十六年一月二十一日假釋期滿執行完畢，猶不知悔改，復夥
    同乙○○（另案判決確定，業經執行完畢）共同基於意圖為自己不法所有之概括
    犯意聯絡及行為分擔，先後於下列時間、地點，共同以竊盜、偽造私文書及詐欺
    等方式取得財物後朋分花用：
（一）民國八十八年三月五日中午十二時許，丁○○夥同乙○○，由乙○○負責駕車
      前往己○○位於臺東縣關山鎮豐泉里九鄰長興二三號住處，由丁○○留在車上
      把風，乙○○則藉檢修水管之理由將己○○支開後，趁機於屋內己○○手提袋
      中竊得己○○身分證、健保卡各一張，金飾（含手環、項鍊、耳環等）重約二
      兩半，現款新台幣（下同）三千元，己○○印章二枚，關山鎮農會信用部存摺
      一本，並隨即前往關山鎮農會信用部，由乙○○於取款憑條上偽填提領八千元
      等字樣，並盜蓋「己○○」之印章後，交付予農會信用部職員行使，使承辦之
      職員陷於錯誤，而交付乙○○八千元，足生損害於己○○。
（二）同年四月五日中午十二時許，丁○○再度夥同乙○○，由乙○○負責駕車前往
      丙○○位於臺東縣鹿野鄉○○村○○路○段五○五號住處，由丁○○留在車上
      把風，乙○○則藉口檢修瓦斯桶之理由將丙○○支開，趁機於丙○○房間內竊
      取丙○○皮包乙只（內有金戒指、金項鍊各一件及現金五千元）得手。
（三）同年五月四日下午一時五十分許，丁○○復夥同乙○○，由乙○○負責駕車前
      往戊○○位於臺東縣東河鄉泰源村麻竹林六六之一號住處，由丁○○藉口幫忙
      戊○○填寫資料以牽制戊○○行動，乙○○則假檢修水錶之名，趁機進入屋內
      竊取戊○○所有之東河鄉農會信用部存摺一本、印章一枚及現金三千五百元，
      得手後由乙○○持上開竊得之存摺、印章，至東河鄉農會，在取款憑條上偽填
      提領三萬五千元整等字樣，並盜蓋「戊○○」印章後交予農會信用部職員行使
      ，惟立時為承辦之職員識破，致未得逞。
二、案經臺灣臺東地方法院檢察署檢察官自動檢舉後偵查起訴。
    理  由
一、訊據被告丁○○雖承認確與乙○○一同前往前開三處地點，惟矢口否認右揭竊盜
    等犯行，辯稱：其與乙○○前往，係因乙○○說要去收貨款，前兩件其均坐在車
    上，第三件亦係乙○○請求其協助抄寫客戶資料，其始答應幫忙，均不知乙○○
    竟然以此方法竊取財物，且事後亦未分得贓款云云。經查：
（一）就事實（一）部分：共犯乙○○於本院八十八年度訴字第一八二號偽造文書等
      案件（以下稱前案）訊問時及本案本院訊問時均供述：被告確實共犯該案，為
      其把風等語屬實（詳前案本院刑事卷第四十一頁背面及本案本院九十年三月十
      二日訊問筆錄），核與被害人己○○於警訊時指述：「除乙○○進入我家外，
      尚有其他人在外面車內等候。」等語大致相符（詳前案偵查卷一第一一三、一
      一四頁），並有盜蓋「己○○」印章之取款憑條一件附於本案刑事卷可稽。
（二）就事實（二）部分：共犯乙○○於前案警訊、偵查中及本案本院訊問時均供述
      ：被告有參與該案，在車上把風等語明確（詳前案偵查卷一第一０一頁、卷二
      第六十二頁及前開本院訊問筆錄），核與被害人丙○○於前案警訊時指述：「
      男女各一名假藉檢查瓦斯桶名義進入我家進行偷竊，女子在車內。」等語相符
      （詳前案偵查卷一第一０七頁）。
（三）至事實（三）部分：共犯乙○○於前案偵查中及本案本院訊問時均供述：被告
      藉口幫忙被害人填寫資料，讓其得以進入室內偷竊等語綦詳（詳前案偵查卷二
      第六十二頁及前開本院訊問筆錄），核與被害人戊○○於前案警訊時指述：「
      有一男一女佯稱是自來水公司人員，女子要我給他身分證，假裝填寫資料，另
      一名男子趁我不注意跑到我房間偷竊。」等語相符（詳前案警刑七字第三三三
      一號卷第二十三頁正反面），且被告亦對於曾幫被害人填寫資料之事實坦白承
      認，此外，並有盜蓋「戊○○」印章之取款憑條照片一幀附於前案偵查卷二第
      三十一頁可資佐證。
（四）綜上，被告所辯並非可採，本件事證明確，被告犯行堪以認定。
二、被告與共犯乙○○共同於被害人己○○、戊○○住處竊取其等之印章及存摺後，
    前往關山鎮及東河鄉農會，盜蓋被害人之印章、填寫虛偽之領款資料於取款憑條
    上，以偽造被害人名義之取款憑條，並持以交付農會人員領取款項之行為，因「
    取款憑條」具有私文書性質，應成立行使偽造私文書罪。核被告所為，係犯刑法
    第三百二十條第一項之竊盜罪，同法第二百十六條、第二百十條之行使偽造私文
    書罪，及同法第三百三十九條第一項詐欺取財罪、第三百三十九條第三項、第一
    項之詐欺取財未遂罪。其盜用印章為偽造私文書之階段行為，及偽造私文書後加
    以行使，偽造之低度行為應為行使之高度行為所吸收，均不另論罪。被告與乙○○就上開犯罪事實，彼此間有犯意聯絡及行為分擔之事實，為共同正犯。又被告
    先後所犯竊盜、行使偽造私文書及詐欺取財罪等罪，時間均緊接，所犯各為構成
    要件相同之罪，均顯係基於概括犯意為之，均為連續犯，各應依法論以一罪，並
    加重其刑。其被告前因違反麻醉藥品管理條例案件，經臺灣彰化地方法院判處有
    期徒刑三年十月確定，於八十六年一月二十一日假釋期滿執行完畢，有臺灣高等
    法院被告全國前案紀錄表一件在卷足憑，於五年內再犯本件有期徒刑以上之前開
    各罪，為累犯，均應依法加重其刑。復被告所犯上開三罪間，有方法結果之牽連
    關係，應從一重之行使偽造私文書罪處斷。被告所犯事實（一）部分雖未據公訴
    人起訴，惟與起訴部分有連續犯之裁判上一罪之關係，應為起訴效力所及，本院
    自得一予以審究。爰審酌被告年輕力壯，不思腳踏實地，竟見被害人等年老可欺
    ，而連續竊取其等賴以維生之微薄財物，惡性非輕，且犯後飾詞辯解，態度不佳
    ，至今仍未悔悟等一切情狀，量處如主文所示之刑。
三、公訴人另以被告於八十八年四月九日，與共犯乙○○至臺東縣東河鄉北源村柑桔
    林七九號，假藉檢查水管為由，入內趁隙行竊被害人陳利秋所有農會、郵局、漁
    會存摺各一本、印章四枚、土地權狀三紙、機車行照、身分證、健保卡、保險卡
    各一件，得手後由乙○○持上開農會存摺及印章等物，至東河鄉農會，在取款憑
    條上盜蓋「陳利秋」印章後交予農會職員，使農會職員陷於錯誤，而交付乙○○
    一萬五千元，足生損害於陳利秋，因認被告另涉有竊盜、行使偽造私文書及詐欺
    取財之罪嫌。公訴人認被告涉有此部分罪嫌，無非係以共犯乙○○之供述、被害
    人陳利秋之指述，及證人即東河鄉農會職員邱琇珠之證言為其論據。訊據被告堅
    決否認有此部分犯行，辯稱：其僅與乙○○前往東河地區一次，係五月四日，此
    次其並未與乙○○同往等語。經查：共犯乙○○雖於本案本院訊問時表示不確定
    被告有無共犯本件（詳前開訊問筆錄），惟於前案偵查中二度供稱：「丁○○並
    未參與本件，係甲○○坐我的車去，而留在車上。」等語（詳前案偵查卷一第十
    五頁及卷二第六十一頁正、反面），且其於前案警訊中、審理時均未稱被告有共
    犯本件；又被害人陳利秋對於前往其住處竊盜之女子究為何人並不清楚，業據其
    於警訊中陳述詳實，而證人邱琇珠亦證稱：除乙○○一人外，並沒有發現其他同
    夥等語明確，是並無證據證明被告確有公訴人所指此部分犯行，復查無其他積極
    證據證明被告有此部分犯行，原應諭知被告無罪之判決，然公訴人認此部分與被
    告前開事實（二）、（三）部分有連續犯之裁判上一罪關係，爰不另為無罪之諭
    知。
據上論斷，應依刑事訴訟法第二百九十九條第一項前段、刑法第二十八條、第五十六
條、第二百十六條、第二百十條、第三百二十條第一項、第三百三十九條第一項、第
五十五條、第四十七條，判決如主文。
本案經檢察官趙期正到庭執行職務
中    華    民    國      九十一    年      五      月       十一       日
                                  臺灣臺東地方法院刑事庭
                                      審判長法  官  楊力進
                                            法  官  林卉聆
                                            法  官  袁雪華
右正本證明與原本無異。
如不服本判決，應於判決送達後十日內向本院提出上訴狀。（須附繕本）
「切勿逕送上級法院」
                                            書記官  蘇美琴
中    華    民    國      九十一    年      六      月        十        日
附記
刑法第二百一十六條
行使第二百十條至第二百十五條之文書者，依偽造、變造文書或登載不實事項或使登
載不實事項之規定處斷。
刑法第二百一十條
偽造、變造私文書，足以生損害於公眾或他人者，處五年以下有期徒刑。
刑法第三百二十條第一項
意圖為自己或第三人不法之所有，而竊取他人之動產者，為竊盜罪，處五年以下有期
徒刑、拘役或五百元以下罰金。
刑法第三百三十九條第一項
意圖為自己或第三人不法之所有，以詐術使人將本人或第三人之物交付者，處五年以
下有期徒刑、拘役或科或併科一千元以下罰金。
